臺灣士林地方法院民事裁定
110年度消債抗字第20號
抗  告  人  郭燁（原名郭育倫）
上列抗告人因更生事件，對於民國110年10月6日本院110年度消
債更字第66號裁定提起抗告，本院裁定如下：
    主  文
抗告駁回。
抗告程序費用新臺幣壹仟元由抗告人負擔。
    理  由
一、抗告意旨略以：其租屋處同一樓層門牌信箱與多人共用，經
    常收不到重要信件，並非故意對於原裁定命補正相關文件及
    資料、原法院通知到場說明置之不理等語。
二、按債務人聲請更生時，所提出之財產及收入狀況說明書，應
    表明下列事項，並提出證明文件：一、財產目錄，並其性質
    及所在地。二、最近5年是否從事營業活動及平均每月營業
    額。三、收入及必要支出之數額、原因及種類。四、依法應
    受債務人扶養之人，此觀消費者債務清理條例（下稱消債條
    例）第43條第6項規定自明。又債務人聲請更生或清算不合
    程式或不備其他要件者，法院應以裁定駁回之，但其情形可
    以補正者，法院應定期間先命補正，消債條例第8條定有明
    文。且更生之聲請有債務人經法院通知，無正當理由而不到
    場，或無正當理由拒絕提出關係文件或為財產變動狀況之報
    告者，應駁回之，復為消債條例第46條第3款所明定。
三、經查：
　㈠抗告人具狀聲請更生，原法院前於民國110年3月22日裁定命
    其20日內提出該裁定附件所示文件及資料，該裁定已於同月
    30日寄存送達抗告人，有送達證書在卷可稽（見原法院卷第
    76頁），抗告人雖曾於同年5月6日、同年6月28日具狀補正
    文件及資料（見原法院卷第136頁至第166頁、第184頁至第2
    02頁），惟仍未補足如附件所示文件及資料，致無從認定其
    財產及收入等狀況，嗣原法院於同年8月6日再次裁定命抗告
    人於7日內補正提出如附件所示文件及資料（見原法院卷第2
    38至239頁），該裁定已於同年月13日寄存送達抗告人（見
    原法院卷第246頁），其仍未補正提出上開文件及資料，經
    原法院通知抗告人於同年10月5日到場說明，該通知已於同
    年9月13日寄存送達抗告人，其並未到場，有送達證書（見
    原法院卷第304頁）、訊問筆錄（見原法院卷第332頁）在卷
    可稽，堪認抗告人無正當理由而不到場，亦無正當理由拒絕
    提出關係文件，依上開規定，應駁回本件更生之聲請，原裁
    定駁回抗告人本件更生之聲請，核無違誤。
  ㈡至抗告意旨稱抗告人租屋處同一樓層門牌信箱與多人共用，
    經常收不到重要信件，並非故意對於原裁定命補正相關文件
    及資料、原法院通知到場說明置之不理云云，惟上開裁定及
    通知既已送達抗告人所陳明之住所即「臺北市○○區○○路000
    巷00弄00號5樓」（見原法院卷第10、136、184頁），即已
    發生合法送達之效力，抗告人以前揭理由所為之辯解，尚非
    可採。 　　
四、綜上所述，原裁定駁回抗告人本件更生之聲請，核無違誤。
    抗告意旨指摘原裁定不當，求予廢棄，為無理由，應予駁回
    。
五、據上論結，本件抗告為無理由，爰裁定如主文。
中　　華　　民　　國　　110 　年　　11　　月　　17　　日
                  民事第三庭  審判長法  官  陳章榮
                                    法  官  陳菊珍
                                    法  官  陳世源
以上正本係照原本作成。
本裁定除以適用法規顯有錯誤者外，不得再抗告。如提起再抗告
，須於裁定送達後10日內向本院提出再抗告狀，並繳納裁判費新
台幣1,000 元。　　　　　　　　　　　　　　　　　　
中　　華　　民　　國　　110 　年　　10　　月　　18　　日
                                    書記官  吳婉萱
附件：
⒈債務人於臺灣集中保管結算所股份有限公司保管劃撥帳戶往來
  證券商、股票餘額、異動表等相關資料（請逕向集保公司申請
  ），投資交易明細及投資證明文件，陳報所投資之基金淨額。
  及自108年3月起迄今所有證券戶存摺、證券交割款匯入匯出之
  帳戶存摺封面及內頁完整影本（應補登至本裁定送達日）、上
  開證券戶所屬公司出具之客戶庫存餘額表影本【倘債務人確實
  無股票，集保公司亦會出具「無資料列印」之證明文件，請務
  必提出】。
⒉至中華民國人壽保險商業同業公會聲請債務人之保險資料（保
  險業通報作業資訊系統資料查詢結果表），並說明以債務人為
  要保人之商業保險契約書（含人壽保單及儲蓄性、投資性保單
  ）之目前保單價值。【倘債務人確實無投保，公會亦會出具「
  無資料」之證明文件，請務必提出】。
⒊陳報車號000-0000車輛之價值，並提出車行估價報告。
⒋仲信資融股份有限公司之機車貸款是否業已清償完畢？如未清
  償完畢，請陳報上開債權數額，重新提出正確之債權人清冊到
  院，並補繳郵務送達費及進行更生程序之必要費用新臺幣645
  元（計算式：1名債權人×43元×15次＝645元）。債務人若有其
  他遺漏之債權人，請一併陳報並繳納郵務送達費及進行更生程
  序之必要費用，並提出正確之債權人清冊到院。
⒌債務人108年度綜合所得稅各類所得資料清單中，有庫柏瑪利國
  際有限公司、鼎泰車業股份有限公司之其他所得收入，請說明
  上開公司給付之原因為何？